【裁判字號】    92,上易,1054
【裁判日期】    920827
【裁判案由】    違反毒品危害防制條例
【裁判全文】
臺灣高等法院高雄分院刑事判決                  九十二年度上易字第一五四號
    上  訴  人  臺灣屏東地方法院檢察署檢察官
    被      告  甲○○
右上訴人因被告違反毒品危害防制條例案件，不服臺灣屏東地方法院九十二年度易字
第二一八號中華民國九十二年六月十日第一審判決（起訴案號：臺灣屏東地方法院檢
察署九十二年度毒偵字第一九四號）提起上訴，本院判決如左：
    主  文
原判決撤銷。
甲○○連續施用第二級毒品，處有期徒刑玖月。扣案之安非他命壹小包（毛重零點貳
公克）沒收銷燬之。
    事  實
一、甲○○前於民國九十、九十一年間，分別因施用毒品案件，經原審法院先後二次
    裁定送觀察、勒戒後，均認無繼續施用毒品之傾向，已由臺灣屏東地方法院檢察
    署檢察官各於九十年十二月十一日、九十一年九月二十七日，以九十年度毒偵字
    第一八九○號、九十一年度毒偵緝字第一四○號不起訴處分確定。詎甲○○仍不
    知戒絕毒癮，復基於施用第二級毒品安非他命之概括犯意，先於九十二年一月二
    十二日下午四時三十分許向前回溯二十四小時內之某時許，在屏東縣市某不詳地
    點之偏僻處，施用第二級毒品安非他命一次，嗣於同日下午一時五十分許，在屏
    東縣東港鎮大潭里活動中心籃球場內，為警在其身上查獲第二級毒品安非他命一
    小包（毛重○點二公克），且於同日下午四時三十分許採尿送驗結果呈甲基安非
    他命陽性反應而查獲；再於九十二年五月十五日左右，在其屏東縣東港鎮○○里
    ○○路三之七號住處房間內，又施用第二級毒品安非他命一次，嗣於九十二年五
    月十七日中午十二時四十五分許，因另案通緝移送臺灣屏東地方法院檢察署歸案
    ，經該署檢察官採尿送驗，亦檢出甲基安非他命陽性反應，而查知上情。
二、案經屏東縣警察局東港分局報請臺灣屏東地方法院檢察署檢察官偵查起訴及移送
    本院併案審理。
    理  由
一、右揭犯罪事實，業據被告甲○○於本院調查及審理中坦承不諱，而被告前後二次
    經採尿送驗結果，均呈甲基安非他命陽性反應，此分別有長榮大學九十二年二月
    二十五日編號ＰＢ0000000號確認報告、屏東縣衛生局九十二年五月二十
    七日屏縣衛檢六字第九二○二一三號煙毒及麻醉藥品類委託檢驗結果通知書各一
    紙附卷可稽，又扣案之白色晶體一小包經送驗結果，確含有第二級毒品安非他命
    成分，亦有屏東縣警察局東港分局毒品初步檢驗報告單一紙在卷可憑，足證被告
    上開自白核與事實相符，自得採為論科之依據。又被告前於九十、九十一年間，
    分別因施用毒品案件，經原審法院先後二次裁定送觀察、勒戒後，均認無繼續施
    用毒品之傾向，已由臺灣屏東地方法院檢察署檢察官各於九十年十二月十一日、
    九十一年九月二十七日，以九十年度毒偵字第一八九○號、九十一年度毒偵緝字
    第一四○號不起訴處分確定等情，已經被告供明在卷，並有臺灣高等法院被告全
    國前案紀錄表及臺灣屏東地方法院檢察署刑案資料查註紀錄表各一份在卷可佐，
    從而，被告因施用毒品案件，前經觀察、勒戒，由檢察官為不起訴之處分後，五
    年內三犯毒品危害防制條例第十條之罪，依同條例第二十條第三項之規定，應予
    依法論科。
二、核被告甲○○所為，係犯毒品危害防制條例第十條第二項之施用第二級毒品罪。
    被告施用毒品前，持有安非他命之低度行為，應為施用之高度行為所吸收，不另
    論罪。其先後多次施用安非他命之犯行，時間緊接，犯罪構成要件相同，顯係基
    於概括之犯意為之，為連續犯，應依刑法第五十六條規定論以一罪，並依法加重
    其刑。至被告多次持有第二級毒品安非他命之行為，亦係基於概括之犯意，本亦
    應以連續持有論，惟其持有後進而施用，其持有之低度行為應被施用之高度行為
    所吸收，不另論其持有毒品罪。公訴人雖未就被告於九十二年五月十五日左右，
    在其屏東縣東港鎮○○里○○路三之七號住處房間內，又施用第二級毒品安非他
    命一次之犯行起訴，惟因此部分與前開起訴論罪科刑部分有連續犯之裁判上一罪
    關係，為起訴效力所及，既經檢察官移送併辦，本院自得併予審理。
三、原審以被告罪證明確，因予論罪科刑，固非無見。惟查被告於九十二年五月十五
    日左右，在其屏東縣東港鎮○○里○○路三之七號住處房間內，仍有施用第二級
    毒品安非他命一次之行為，原判決未及審酌，致未一併論究，自有未洽。檢察官
    執此以為上訴意旨，指摘原判決不當，為有理由，自應由本院撤銷改判。爰審酌
    被告前因施用毒品，經二次觀察、勒戒後，仍未戒絕毒癮，再犯相同之罪，顯見
    其無戒毒悔改之意，有入監再矯治必要，惟念其施用毒品乃自戕一己之身體健康
    ，尚未害及他人，且其犯後已坦承犯行，態度良好等一切情狀，爰仍量處如主文
    第二項所示之刑，以資懲儆。扣案之安非他命一小包（毛重○點二公克）應依毒
    品危害防制條例第十八條第一項前段之規定，宣告沒收銷燬之。
據上論斷，應依刑事訴訟法第三百六十九條第一項前段、第三百六十四條、第二百九
十九條第一項前段，毒品危害防制條例第十條第二項、第二十條第三項、第十八條第
一項前段，刑法第十一條、第五十六條，判決如主文。
本案經檢察官沈紹嘉到庭執行職務。
中    華    民    國      九十二      年      八      月     二十七   日
                              臺灣高等法院高雄分院刑事第八庭
                                  審判長法官  郭雅美
                                        法官  江泰章
                                        法官  裕斗
右正本證明與原本無異。
不得上訴。
                                  法院書記官  吳福連
中    華    民    國      九十二      年      八      月    二十七    日
附錄本判決論罪之法條：
毒品危害防制條例第十條第二項：
施用第二級毒品者，處三年以下有期徒刑。


司法院資訊處製作；財團法人民間司法改革基金會備份。
